臺灣臺中地方法院刑事裁定
111年度聲字第1982號
聲  請  人  臺灣臺中地方檢察署檢察官
受  刑  人  傅佩瑩


                    （現於法務部○○○○○○○○○執行    中）
上列聲請人因受刑人數罪併罰有二裁判以上，聲請定其應執行之
刑（111年度執聲字第1447號），本院裁定如下：
　  主    文
傅佩瑩犯如附表所示之罪，所處如附表所示之刑，應執行有期徒
刑2年，如易科罰金，以新臺幣1千元折算1日。　 
    理    由
一、聲請意旨略以：受刑人傅佩瑩因犯如附表所示之罪【聲請意
    旨編號1至4之最後事實審判決日期均應更正為「107年11月2
    9日」、確定判決日期均應更正為「107年12月21日」、編號
    4之犯罪日期應更正為「101年12月07日至102年01月10日」
    、編號5之犯罪日期應補充更正為「①101年1月間某日至101
    年3月15日前某日、②101年3月間某日至101年5月15日前某日
    、③101年3月間某日至101年5月15日前某日、④101年5月間某
    日至101年7月15日前某日、⑤101年7月間某日至101年9月15
    日前某日、⑥101年9月間某日至101年11月15日前某日、⑦101
    年11月間某日至102年1月15日前某日、⑧102年1月間某日至1
    02年3月15日前某日、⑨102年3月間某日至102年5月15日前某
    日、⑩102年5月間某日至102年7月15日前某日、⑪102年7月間
    某日至102年9月15日前某日、⑫102年9月間某日至102年11月
    15日前某日、⑬102年11月間某日103年1月15日前某日、⑭102
    年11月間某日至103年1月15日前某日」、編號6之犯罪日期
    應補充更正為「①101年3月間某日至101年5月15日前某日、②
    101年3月間某日至101年5月15日前某日、③101年5月間某日
    至101年7月15日前某日、④101年7月間某日至101年9月15日
    前某日、⑤101年9月間某日至101年11月15日前某日、⑥101年
    9月間某至101年11月15日前某日、⑦101年11月間某日至102
    年1月15日前某日、⑧102年5月間某日至102年7月15日前某日
    、⑨102年7月間某日至102年9月15日前某日、⑩102年9月間某
    日至102年11月15日前某日、⑪102年9月間某日至102年11月1
    5日前某日、⑫102年11月間某日至103年1月15日前某日、⑬10
    2年11月間某日至103年1月15日前某日、⑭103年3月間某日至
    103年5月15日前某日」】，先後判決確定如附表，爰依刑事
    訴訟法第477條第1項及刑法第53條、第51條第5款規定，併
    請依刑法第41條第1項、第8項諭知易科罰金之折算標準等語
    。
二、按裁判確定前犯數罪者，併合處罰之。數罪併罰，有二裁判
    以上，分別宣告多數有期徒刑者，於各刑中之最長期以上，
    各刑合併之刑期以下，定其刑期，但不得逾30年，刑法第50
    條、第53條、第51條第5款分別定有明文。又按法律上屬於
    自由裁量事項，尚非概無法律性之拘束，在法律上有其外部
    界限及內部界限。前者法律之具體規定，使法院得以具體選
    擇為適當裁判，此為自由裁量之外部界限。後者法院為自由
    裁量時，應考量法律之目的，法律秩序之理念所在，此為自
    由裁量之內部界限。法院為裁判時，二者均不得有所踰越。
    在數罪併罰而有二裁判以上，應定其應執行刑之案件，法院
    所為刑之酌定，固屬自由裁量事項，然對於法律之內、外部
    界限，仍均應受其拘束（最高法院91年度台非字第32號、92
    年度台非字第187號判決意旨參照）。再者，犯最重本刑為5
    年以下有期徒刑以下之刑之罪，而受6月以下有期徒刑或拘
    役之宣告者，得以新臺幣1千元、2千元或3千元折算1日，易
    科罰金；數罪併罰之數罪均得易科罰金，其應執行之刑逾6
    月者，亦適用之，同法第41條第1項前段、第8項亦有明文。
三、經查：　　
　㈠本件受刑人傅佩瑩所犯如附表所示33罪，業經臺灣高等法院
    臺中分院及本院先後判處如附表所載之刑，並於附表所示之
    日期分別確定在案，有臺灣高等法院被告前案紀錄表及各該
    刑事判決書各1份在卷可稽。茲檢察官聲請定其應執行之刑
    ，經核符合規定，定其執行之刑。另受刑人所犯上開33罪均
    屬最重本刑為5年以下有期徒刑以下之刑之罪，且所宣告之
    刑均未逾有期徒刑6月，與刑法第41條第8項規定相合，揆諸
    前揭說明，依法仍得易科罰金。
　㈡是本院定其應執行刑，不得逾越刑法第51條第5款所定法律之
    外部界限，即不得重於附表所示各罪宣告刑之總和即有期徒
    刑7年9月【有期徒刑6月+4月+4月+6月+3月(共14次)+2月(共
    14次)+3月】，亦應受內部界限之拘束，即不得重於附表編
    號1至4及5至7所示之罪原所定應執行刑之總和即有期徒刑2
    年2月（有期徒刑1年2月+1年）。　
四、又數罪併罰之定應執行刑，係出於刑罰經濟與罪責相當之考
    量，並非予以犯罪行為人或受刑人不當之利益，為一種特別
    的量刑過程，即對犯罪行為人或受刑人本身及所犯各罪之總
    檢視，除應考量行為人所犯數罪反應之人格特性，並應權衡
    審酌行為人之責任與整體刑法目的及相關刑事政策，在量刑
    權之法律拘束性原則下，兼顧刑罰衡平原則而定之（最高法
    院101年度台抗字第223號裁定意旨參照）。本院衡酌受刑人
    傅佩瑩所犯上開33罪，分係詐欺、偽造文書、違反戶籍法、
    商業會計法、稅捐稽徵法等犯行，且該等犯行之犯罪時間前
    後歷時約2年餘等總體情狀，就受刑人所犯前述33罪，定其
    執行刑為有期徒刑2年，併諭知易科罰金之折算標準如主文
    所示。　　
五、至受刑人傅佩瑩於附表編號1至4、5①至5⑦、6①至6⑦行為後，
    刑法第50條雖於民國102年1月23日修正公布施行，並自同年
    月25日起生效，惟其所犯各罪均得易科罰金，無論依修正前
    後刑法第50條規定，均併合處罰之，即無有利或不利之情形
    ，自毋庸為新舊法比較（最高法院97年度第2次刑事庭會議
    決議參照），附此敘明。
六、依刑事訴訟法第477條第1項，刑法第53條、第51條第5款、
    第41條第1項前段、第8項，裁定如主文。
中    華    民    國   111    年    7     月    29    日
                    刑事第十七庭  法  官  李宜璇
以上正本證明與原本無異。
如不服本裁定，應於收受送達後5 日內向本院提出抗告狀。（應
附繕本）　                       
                                  書記官  張雅如
中    華    民    國   111    年    7     月    29    日
附表                                                                      編           號          1                2                3        罪           名  詐欺 戶籍法 偽造文書 宣    告     刑  有期徒刑6月 有期徒刑4月  有期徒刑4月 犯   罪  日  期  101年05月10日 101年09月19日 101年09月19日 偵查（自訴）機關年   度   案   號  臺灣臺中地方檢察署103年度偵字第29952號、104年度偵字第1009號 臺灣臺中地方檢察署103年度偵字第29952號、104年度偵字第1009號 臺灣臺中地方檢察署103年度偵字第29952號、104年度偵字第1009號  最  後  事實審 法院 臺灣高等法院臺中分院 臺灣高等法院臺中分院 臺灣高等法院臺中分院  案號 107年度原上訴字第44號 107年度原上訴字第44號 107年度原上訴字第44號  判    決 日    期 107年11月29日                  107年11月29日                  107年11月29日                   確  定  判  決 法院 臺灣高等法院臺中分院 臺灣高等法院臺中分院 臺灣高等法院臺中分院  案號 107年度原上訴字第44號 107年度原上訴字第44號 107年度原上訴字第44號  判    決 確定日期 107年12月21日                107年12月21日                107年12月21日                是否為得易科罰金之案件           得易科罰金、  得易服社會勞動  得易科罰金、  得易服社會勞動  得易科罰金、  得易服社會勞動    備        註                                           編號1至4已定應執行有期徒刑1年2月（臺灣臺中地方檢察署108年度執字第754號） 編號1至4已定應執行有期徒刑1年2月（臺灣臺中地方檢察署108年度執字第754號） 編號1至4已定應執行有期徒刑1年2月（臺灣臺中地方檢察署108年度執字第754號） 

編           號          4                5                6        罪           名  詐欺 商業會計法 商業會計法 宣    告     刑  有期徒刑6月  有期徒刑3月 （共14次） 有期徒刑2月 （共14次） 犯   罪  日  期  101年12月07日至102年01月10日 ①101年1月間某日至101年3月15日前某日 ②101年3月間某日至101年5月15日前某日 ③101年3月間某日至101年5月15日前某日 ④101年5月間某日至101年7月15日前某日 ⑤101年7月間某日至101年9月15日前某日 ⑥101年9月間某日至101年11月15日前某日 ⑦101年11月間某日至102年1月15日前某日 ⑧102年1月間某日至102年3月15日前某日 ⑨102年3月間某日至102年5月15日前某日 ⑩102年5月間某日至102年7月15日前某日 ⑪102年7月間某日至102年9月15日前某日 ⑫102年9月間某日至102年11月15日前某日 ⑬102年11月間某日至103年1月15日前某日 ⑭102年11月間某日至103年1月15日前某日 ①101年3月間某日至101年5月15日前某日 ②101年3月間某日至101年5月15日前某日 ③101年5月間某日至101年7月15日前某日 ④101年7月間某日至101年9月15日前某日 ⑤101年9月間某日至101年11月15日前某日 ⑥101年9月間某日至101年11月15日前某日 ⑦101年11月間某日至102年1月15日前某日 ⑧102年5月間某日至102年7月15日前某日 ⑨102年7月間某日至102年9月15日前某日 ⑩102年9月間某日至102年11月15日前某日 ⑪102年9月間某日至102年11月15日前某日 ⑫102年11月間某日至103年1月15日前某日 ⑬102年11月間某日至103年1月15日前某日 ⑭103年3月間某日至103年5月15日前某日 偵查（自訴）機關年   度   案   號  臺灣臺中地方檢察署103年度偵字第29952號、104年度偵字第1009號 臺灣臺中地方檢察署107年度偵緝字第1147號、109年度偵字第32255號 臺灣臺中地方檢察署107年度偵緝字第1147號、109年度偵字第32255號  最  後  事實審 法院 臺灣高等法院臺中分院 臺灣臺中地方法院 臺灣臺中地方法院  案號 107年度原上訴字第44號 111年度原訴緝字第1、2號 111年度原訴緝字第1、2號  判    決 日    期 107年11月29日                  111年05月10日                  111年05月10日                   確  定  判  決 法院 臺灣高等法院臺中分院 臺灣臺中地方法院 臺灣臺中地方法院  案號 107年度原上訴字第44號 111年度原訴緝字第1、2號          111年度原訴緝字第1、2號  判    決 確定日期 107年12月21日                111年06月07日                111年06月07日                是否為得易科罰金之案件           得易科罰金、  得易服社會勞動  得易科罰金、  得易服社會勞動  得易科罰金、  得易服社會勞動    備        註                                 編號1至4已定應執行有期徒刑1年2月（臺灣臺中地方檢察署108年度執字第754號） 編號5至7已定應執行有期徒刑1年（臺灣臺中地方檢察署111年度執字第7224號） 編號5至7已定應執行有期徒刑1年（臺灣臺中地方檢察署111年度執字第7224號） 

編           號          7          罪           名  稅捐稽徵法   宣    告     刑  有期徒刑3月    犯   罪  日  期  103年5至6月間   偵查（自訴）機關年   度   案   號  臺灣臺中地方檢察署107年度偵緝字第1147號、109年度偵字第32255號    最  後  事實審 法院 臺灣臺中地方法院    案號 111年度原訴緝字第1、2號    判    決 日    期 111年05月10日                     確  定  判  決 法院 臺灣臺中地方法院    案號 111年度原訴緝字第1、2號    判    決 確定日期 111年06月07日                  是否為得易科罰金之案件           得易科罰金、  得易服社會勞動      備        註                                 編號5至7已定應執行有期徒刑1年（臺灣臺中地方檢察署111年度執字第7224號）